ANGEL DAVID BRACERO ALBAN

14 de marzo de 1986 (38 años) Soltero, Guayas, Ecuador (593) 980368616 / (593)958787737 andabral@gmail.com



Especialista en gerencia de proyectos tecnológicos, más de 10 años de experiencia desarrollando y liderando proyectos de implementación de sistemas informáticos e infraestructura en los sectores de telecomunicaciones, salud, financiero, industrial y farmacéutico. Administrador de Redes y Servidores de bases de datos, dominio, correo, proxy, dhcp, web, ftp, etc. Soporte técnico a usuarios y gestión con proveedores. Además de Interés constante en proyectos web y nuevas tecnologías

Experiencia

Ministerio de Salud Pública- Coordinación Zonal 5

(Salud)

Analista Distrital de Soporte Técnico y Redes

Responsable de Soluciones Informáticas de la Zona 5 (Galápagos, Guayas, Santa Elena, Los Ríos, Bolívar).

- Supervisar, gestionar y ejecutar proyectos tecnológicos a nivel zonal.
- Implementación y desarrollo de nuevas tecnologías(Git, kafka, Keycloak, Nest, React, etc).
- Administración y desarrollo de los HIS, LIS y RIS.
- Administración y control de contenedores(Dockers) y servicios Cloud(IAAS, SAAS, BAAS).

Corporación Nacional de Telecomunicaciones

(Telecomunicaciones)

Analista de O&M de Data Center

Responsable de Monitoreo y Control O&M de Data Center (Guayaquil y Quito).

- Supervisar, gestionar y ejecutar proyectos tecnológicos a nivel de data center.
- Administración y Monitoreo de los sistemas SaaS, laaS, BaaS, DaaS, climatización, control de incendios, control de acceso a nivel de Data Center.
- Soporte técnico a usuarios internos y externos de la institución a nivel tecnológico en aplicaciones, base de datos y seguridades.

May 2023 -Ahora Ecuador

Oct 2022 -Enero2023 Ecuador

Ministerio de Salud Pública- Coordinación

Nov 2020 -

Zonal 5 Oct 2022 (Salud) Ecuador

Analista Zonal

Responsable de Soluciones Informáticas de la Zona 5 (Galápagos, Guayas, Santa Elena, Los Ríos, Bolívar).

- Supervisar, gestionar y ejecutar proyectos tecnológicos a nivel zonal.
- Implementación y desarrollo de nuevas herramientas tecnológicas en los Hospitales y Distritos de la Zona 5
- Administración y desarrollo de los módulos del Sistema Hospitalario SAIS (Sistema de Administración Integral de Salud) a nivel zonal.
- Administración y control de los servidores de aplicaciones, base de datos y seguridades.

Ministerio de Salud Pública- Distrito 09D18 Zonal 5

(Salud)

Analista Distrital

Responsable de Tecnologías de la Información y Comunicación del distrito (Comprende los cantones Crnel. Marcelino Maridueña, Naranjito).

- Supervisar, gestionar y ejecutar proyectos tecnológicos del MSP a nivel distrital.
- Administración, diagnóstico y reparación de redes y servidores físicos y vrtuales de los centros de salud del distrito, Hospital Básico Naranjito y Sede Distrital.
- Administración y desarrollo de los módulos del Sistema Hospitalario SAIS (Sistema de Administración Integral de Salud).
- Administración de los dispositivos de seguridad. Soporte Técnico a usuario, administrador de contratos y gestión con proveedores.

Ministerio de Salud Pública- Coordinación Zonal 5

(Salud)

Analista Zonal

Responsable de Soluciones Informáticas de la Zona 5 (Galápagos, Guayas, Santa Elena, Los Ríos, Bolívar).

- Supervisar, gestionar y ejecutar proyectos tecnológicos a nivel zonal.
- Implementación y desarrollo de nuevas herramientas tecnológicas en los Hospitales y Distritos de la Zona 5

Mar 2018 -Ene 2020 Ecuador

Abr 2014 -Feb 2018 Ecuador

- Administración y desarrollo de los módulos del Sistema Hospitalario SAIS (Sistema de Administración Integral de Salud) a nivel zonal.
- Administración y control a del servidor aplicaciones, base de datos y seguridades.

OCITEL S.A. Zonal 5

Oct 2013 -Abr 2014

(Informática / Tecnología)

Ecuador

Project Manager – Gerente de Proyectos

- Coordinar y gestionar los proyectos de la empresa, elaboración de reportes y propuestas a la alta gerencia.
- Gestionar las plataformas tecnológicas de la empresa: ERP, Correo Electrónico, Servidores entre otros.
- Consultoría, Desarrollo e Implementación de proyectos en las áreas de TTHH, Financiero, Impuestos, Salud, Producción, Compras e Inventario.
- Manejo de Herramientas de Desarrollo y planificación.
- Planear, organizar, Dirigir y Controlar, el funcionamiento del Área de Sistemas. Supervisión del trabajo del personal (7 personas a cargo).

OCITEL S.A.

Mar 2013 -Oct 2013

(Informática / Tecnología)

Ecuador

Headman Systems – Jefe de Sistemas

- Administrar e implementar plataformas tecnológicas de la empresa:
- ERP, Correo Electrónico, Servidores entre otros.
- Desarrollo e Implementación de Proyectos Informáticos con ayuda de Herramientas de Desarrollo y planificación.
- Organizar, Dirigir y Controlar, el funcionamiento del Área de Sistemas. Supervisión del trabajo del personal (5 personas a cargo).

OCITEL S.A.

Dic 2010 -

(Informática / Tecnología)

Feb 2013

Web Developer - Desarrollador Web

Ecuador

- Desarrollo de Proyectos Informáticos como: módulos ERP (inventario, compras, cuentas x cobra, facturación, rol de pagos, cuetas x pagar, bancos, contabilidad e impuestos, módulos personalizados; producción de plásticos, proyectos de consultoría y laboratorios, transacciones sms), sistema de control de gestión de los mantenimientos a la red de telecomunicaciones de telefónica.
- Manejo de Herramientas de Desarrollo y planificación.

Estudios

Escuela Superior Politécnica del Litoral

Guayaquil - Ecuador

Ingeniería En Ciencias Computacionales

Escuela Superior Politécnica del Litoral

Guayaquil - Ecuador

Maestría en Sistemas de Información Gerencial

Conocimientos

IT Essentials (PC Hardware and Software) - CISCO NETWORKING ACADEMY Administración y mantenimiento de los componentes internos de una computadora, montaje de un sistema informático, instalar un sistema operativo y solucionar problemas usando las herramientas del sistema y el software de diagnóstico.

Reparación de computadoras e instalación de Redes -(C.C.T.E.S.A) Instalación, Reparación, Análisis y mantenimiento de Redes de computadoras.

Aplicaciones Móviles con J2ME -(ACADEMIA MICROSOFT-ESPOL)
Desarrollo de Aplicaciones Moviles.

Desarrollo de Aplicaciones Web con ASP.NET -(ACADEMIA MICROSOFTESPOL) Desarrollo Web

Desarrollo de Aplicaciones Web con PHP -(ACADEMIA MICROSOFT-ESPOL) Desarrollo Web

Desarrollo de Páginas Web con Joomla -(ACADEMIA MICROSOFT-ESPOL) Desarrollo y Diseño de Páginas Web

MERODE -(ACADEMIA MICROSOFT-ESPOL)

Modelamiento del dominio Orientado a Objetos usando MERODE

Curso de Relaciones Humanas - (CENECU)

Relaciones Humanas

Curso de primeros Auxilios - (CRUZ ROJA)

Soporte vital básico, Hemorragias, Heridas, Traumatismos, Vendajes, Quemaduras, Electrocución, Asfixia y Ahogamientos, etc.

Curso de Subteniente de Reserva - (C.C. DE LAS FUERZAS ARMADAS)

Ejercicios Físicos y Respiratorios. Manejo del Mando y Liderazgo Administración de grupos o tropas. Supervivencia en el campo.

LINUX INSTALACIÓN Y ADMINISTRACIÓN - (EDCOM - ESPOL)

Conocimiento necesario para instalar y hacer uso del sistema operativo desde la interfaz de línea de comandos, administración del sistema operativo, gestión usuarios y grupos, instalación de programas, configuración de red, administrar y configurar un servidor de archivos.

LINUX ADMINISTRADOR AVANZADO - (EDCOM - ESPOL)

Personalización adecuada del sistema operativo desde un punto de vista administrativo a más de poder configurar servicios cliente/servidor como: servidor de archivos, DNS, Web, Proxy, y Mail Server. Configuración de LVM, Configuración Avanzada de SAMBA.

LINUX NETWORKING - (EDCOM - ESPOL)

Configurar y personalizar servicios de red, brindando las facilidades de comunicación dentro de una arquitectura de red LAN. Configuración NFS, configuración SSH, configuración X-Remote, configuración de Servidor: DHCP, FTP, Log, etc.

LINUX SEGURIDADES - (EDCOM - ESPOL)

Reforzar los niveles de seguridad del sistema y de los servicios de red configurados.

Certificación ADMINISTRADOR DE SERVIDORES LINUX - (EDCOM - ESPOL)

Instalación/Administración Administrador Avanzado Networking Seguridades

CCNA 1 - CISCO NETWORKING ACADEMY

Terminología de redes y protocolos LAN y WAN Modelo de interconexión de sistemas abiertos (OSI) Cableado y herramientas de cableado de redes Routers y su programación Ethernet Direccionamiento IP (Internet Protocol) Estándares de redes actuales Normas de cableado estructurado EIA/TIA

CCNA 2 - CISCO NETWORKING ACADEMY

Redes commutadas Configuracion y conceptos básicos de switching VLAN Concepto de Routing
Enrutamiento de VLAN
Enrutamiento estatico
Routing dinamic
OSPF de área unica
Listas de control de acceso
DHCP

MANEJO DE EXCEL - (EDCOM - ESPOL)

Manejo de básico, intermedio y avanzado de las herramientas de Excel

MANEJO DE CALC LINUX - (EDCOM - ESPOL)

Manejo de básico, intermedio y avanzado de las herramientas de CALC

Inglés: Escrito Intermedio Inglés: Oral Intermedio Office: Manejo Intermedio

Base de Datos: Manejo Avanzado Programacion: Manejo Avanzado

Herramientas Graficas: Manejo Intermedio Software de Gestion: Manejo Intermedio

Lenguajes de programación - C/C++: Seniority Junior Lenguajes de programación - ASP .NET: Seniority Junior

Lenguajes de programación - EJB: Seniority Junior Lenguajes de programación - HTML: Seniority Senior Lenguajes de programación - Java: Seniority Junior

Lenguajes de programación - Java Script: Seniority Senior

Lenguajes de programación - JSP: Seniority Junior

Lenguajes de programación - PHP: Seniority Senior

Lenguajes de programación - SQL: Seniority Semi Senior Lenguajes de programación - XML: Seniority Semi Senior

Lenguajes de programación - Ruby: Seniority Junior

Sistemas operativos - Linux: Seniority Semi Senior

Redes, conectividad e Internet - Mail Servers: Seniority Junior

Redes, conectividad e Internet - Proxy Servers: Seniority Junior

Redes, conectividad e Internet - Application ServerTomcat: Seniority

Junior

Redes, conectividad e Internet - E-Mail -SMTP/POP3-: Seniority

Junior

Redes, conectividad e Internet - Lan Server: Seniority Junior Redes, conectividad e Internet - Web Server: Seniority Junior

Redes, conectividad e Internet - Web ServerApache: Seniority Semi

Senior

Bases de Datos - CMS: Seniority Junior

Bases de Datos - MySQL: Seniority Semi Senior

Bases de Datos - Oracle: Seniority Junior

Bases de Datos - PostgreSQL: Seniority Senior Bases de Datos - Sybase: Seniority Principiante Aplicaciones Laborales - CRM: Seniority Junior

Aplicaciones Laborales - DatawareHousing: Seniority Junior Aplicaciones Laborales - Dreamweaver: Seniority Semi Senior

Aplicaciones Laborales - Eclipse: Seniority Junior

Aplicaciones Laborales - ERP: Seniority Semi Senior

Aplicaciones Laborales - Front Page: Seniority Principiante Aplicaciones Laborales - Graficos Illustrator: Seniority Junior Aplicaciones Laborales - Graficos Photoshop: Seniority Junior Aplicaciones Laborales - Hibernate: Seniority Semi Senior

Aplicaciones Laborales - MS Office: Seniority Junior

Aplicaciones Laborales - MS Project: Seniority Semi Senior

Aplicaciones Laborales - ITIL: Seniority Principiante Aplicaciones Laborales - ETL:

Seniority Principiante

Datos personales

• Documento: 0922402318

Dirección: Duran, Guayas, Ecuador
Teléfono celular: (098) 0368616

Teléfono: (04) 2863320Estado civil: Soltero/a

• E-mail: andabral@gmail.com

Referencias

MARIO PAUL PALOMEQUE FLORENCIO

Relación: Fue mi jefe

Experiencia relacionada: Coordinación Zonal 5 MSP -

Analista Zonal

Puesto en la Empresa: Director Nacional de Tecnologías ARCSA

e-mail: mario.ppf@hotmail.com

Teléfono: 0992834559

MARIO PORTILLA

Relación: Fue mi compañero

Estudio relacionado: Maestría en Sistemas de Información Gerencial - Escuela

Superior Politécnica del Litoral

e-mail:

mportilla870@gmail.com Teléfono: +593 98 419 8292

JAVIER JARA

Relación: Fue mi Jefe

Experiencia relacionada: Ocitel S.A. - Jefe de Sistemas

Puesto en la Empresa: Presidente de la compañía Consuldata S.A.

e-mail: jjar@consuldataec.com Teléfono: +593 992707669





La República del Ecuador

en su nombre y por autoridad de la Ley,

La Escuela Superior Politécnica del Litoral

confiere el título de

Ingeniero en Ciencias Computacionales

U

Angel David Bracero Albán

Con todos los honores, privilegios y derechos que le corresponden,

Computación; y demás requisitos exigidos por la Constitución de la República del Ecuador, la Ley Orgánica de Educación Superior y por cuanto ha cumplido con el plan de estudios de la respectiva carrera de la Facultad de Ingeniería en Electricidad y su Reglamento General, el Estatuto y Reglamentos de la ESPOL.

Dado en la ciudad de Santiago de Guayaquil, a los diez días del mes de abril del año dos mil caforce.

Tng Sergio Flores Macías RECTOR



M. Sc. Miguel Yapur Auad DECANO



La República del Ecuador en su nombre y por autoridad de la Ley,

LA ESCUELA SUPERIOR POLITÉCNICA DEL LITORAL

confiere a

Angel David Bracero Albán

el título de

Magíster en Sistemas de Información Gerencial

del respectivo programa de la Facultad de Ingeniería en Electricidad y Computación y demás requisitos exigidos por la Constitución de la República del Ecuador, la Ley Orgánica de Educación Superior y su Reglamento General, el Estatuto y Reglamentos de la ESPOL. Con todos los honores, privilegios y derechos que le corresponden, por cuanto ha cumplido con el plan de estudios Dado en la ciudad de Santiago de Guayaquil, a los tres días del mes de julio del año dos mil diecinueve.

Cleillie L. Hude J. Cecilia A. Paredes V., Ph.D.



Katherine M. Chiluiza García, Ph.D

DECANA